最　高　行　政　法　院　裁　定
                                       100年度裁字第27號
上  訴  人　富崢貿易股份有限公司
代　表　人　初天慶
被 上訴 人　財政部臺北關稅局
代　表　人　翁鈴江
訴訟代理人　徐建瑋
上列當事人間進口貨物核定稅則號別事件，上訴人對於中華民國
99年10月28日臺北高等行政法院99年度訴字第1501號判決，提起
上訴，本院裁定如下：
　　主  文
上訴駁回。
上訴審訴訟費用由上訴人負擔。
　　理  由
一、按對於高等行政法院判決之上訴，非以其違背法令為理由，
    不得為之，行政訴訟法第242條定有明文。依同法第243條第
    1項規定，判決不適用法規或適用不當者，為違背法令；而
    判決有同條第2項所列各款情形之一者，為當然違背法令。
    是當事人對於高等行政法院判決上訴，如依行政訴訟法第24
    3條第1項規定，以高等行政法院判決有不適用法規或適用不
    當為理由時，其上訴狀或理由書應有具體之指摘，並揭示該
    法規之條項或其內容；若係成文法以外之法則，應揭示該法
    則之旨趣，倘為司法院解釋或本院之判例，則應揭示該判解
    之字號或其內容。如以行政訴訟法第243條第2項所列各款情
    形為理由時，其上訴狀或理由書，應揭示合於該條項各款之
    事實。上訴狀或理由書如未依此項方法表明者，即難認為已
    對高等行政法院判決之違背法令有具體之指摘，其上訴自難
    認為合法。
二、上訴人於98年8月4日至同年9月29日間委由永榮航空貨運代
    理有限公司（下稱永榮公司）向被上訴人報運進口UNWROUGH
    T TUNGSTEN ROD共9批（報單號碼：第CG/98/189/00445號、
    第CG/98/189/00447號、第CG/98/189/00479號、第CG/98/18
    9/00518號、第CG/98/189/00564號、第CW/F2/98/189/00515
    號、第CW/F2/98/189/00527號、第CW/F2/98/189/00550號及
    第CA/98/189/00545號等9份），原申報稅則號別均為第8113
    .00.30號「瓷金製品」，稅率0%；被上訴人審核結果，以來
    貨主要成分為碳化鎢及鈷，依比例混合後，再壓製成型，以
    高溫真空燒結而成，經加工後可製成鑽頭、銑刀等，乃改歸
    列稅則號別第8209.00.00號「未裝配工具用之板、桿、刀尖
    及類似品，瓷金製者」項下，按關稅稅率5%核課，通知上訴
    人補繳進口稅款。上訴人不服，申請復查，未獲變更，循序
    救濟，經臺北高等行政法院99年度訴字第1501號判決駁回上
    訴人之訴。上訴人對之提起上訴，主張：原審法院對上訴人
    主張A解答在B函釋示前當然有效之行政訴訟理由無法批駁，
    乃避而不答而為不利上訴人之判決，其判決自屬不備理由判
    決之當然違背法令。原判決對於上訴人主張行政程序法第16
    0條第2項規定為第159條第2項第2款行政規則之生效要件，
    財政部98年12月25日台財規字第09814502150號函更加證明
    行政程序法第159條第2項第2款之行政規則，依同法第160條
    第2項規定，『應由其首長簽署，並登載於政府公報發布之
    』，方具法效等主張，未予論斷亦未職權調查證據有判決當
    然違法等語，雖以該判決違背法令為由，惟核其上訴理由，
    係就原審取捨證據、認定事實之職權行使，指摘其為不當，
    並就原審已論斷者，泛言未論斷，或就原審所為論斷，泛言
    其論斷矛盾，而非具體說明其有何不適用法規或適用法規不
    當之情形，並揭示該法規之條項或其內容，及合於行政訴訟
    法第243條第2項所列各款之事實，難認對該判決之如何違背
    法令已有具體之指摘。依首開規定及說明，應認其上訴為不
    合法。
三、據上論結，本件上訴為不合法。依行政訴訟法第249條第1項
    前段、第104條、民事訴訟法第95條、第78條，裁定如主文
    。
中　　華　　民　　國　　100　 年　　1　　 月　　13　　日
                    最高行政法院第二庭
                        審判長法官　高　啟　燦
                              法官　黃　合　文
                              法官　鄭　忠　仁
                              法官　劉　介　中
                              法官　陳　鴻　斌

以  上  正  本  證  明  與  原  本  無  異
中　　華　　民　　國　　100　 年　　1　　 月　　13　　日
　　　　　　　　　　　　　　　書記官　張　雅　琴